【裁判字號】    97,審訴,767
【裁判日期】    971029
【裁判案由】    清償借款
【裁判全文】
臺灣臺北地方法院民事判決             97年度審訴字第767號
    原      告  國泰世華商業銀行股份有限公司
    法定代理人  乙○○
    訴訟代理人  甲○○
    被      告  丙○○
上列當事人間清償借款事件，經本院於中華民國97年10月27日言
詞辯論終結，判決如下：
    主  文
被告應給付原告柒拾肆萬捌仟玖佰陸拾元，及其中新台幣陸拾
玖萬仟零元部分，自民國九十七年九月二十四日起至清償日
止，按年息百分之十九點七計算之利息。
訴訟費用新台幣捌仟壹佰伍拾元由被告負擔。
本判決於原告以新台幣貳拾伍萬元為被告供擔保後，得假執行。
    事實及理由
甲、程序方面：
一、本件依兩造簽訂之信用卡約定條款第26條約定，雙方合意以
    臺灣臺北地方法院為第一審管轄法院，故本院自有管轄權。
二、按因合併而消滅之公司，其權利義務，應由合併後存續或另
    立之公司承受，公司法第319條準用同法第75條規定，定有
    明文。查原匯通商業銀行股份有限公司於民國91年6月3日變
    更為國泰商業銀行股份有限公司（下稱國泰銀行），而國泰
    銀行於92 年6月26日經財政部核准與世華聯合商業銀行股份
    有限公司（下稱世華銀行）合併，國泰銀行為消滅銀行，世
    華銀行為存續銀行，世華銀行並於92年10月27日經經濟部核
    准登記更名為國泰世華商業銀行股份有限公司，原國泰銀行
    暨原世華銀行之權利義務關係，由合併後存續並更名之國泰
    世華商業銀行股份有限公司概括承受。
乙、實體方面：
一、原告起訴主張：被告丙○○分別於90年8月22日、91年7月2
    日、92年2月20日及96年8月16日與原告成立信用卡使用契約
    （卡號：0000000000000000，卡別：MASTER、卡號：000000
    0000000000，卡別：MASTER，卡號：0000000000000000，卡
    別：MASTER，卡號：0000000000000000，卡別：MASTER），
    依約被告即得持系爭信用卡於特約商店簽帳消費，但依信用
    卡約定條款第14、15條，應於當期繳款截止日前向原告清償
    ，或以循環信用方式繳付最低應繳金額，逾期清償者依信用
    卡約定條款第15、21、22條之約定，除喪失期限利益外，應
    另行給付原告按年息19.7%之利息。詎被告至97年9月23日止
    ，尚積欠新台幣（下同）748,963元（含本金693,003元、利
    息55,960元），經屢向被告催討，未獲置理，為此提起本件
    訴訟。並聲明：如主文第1項所示。
二、被告則以：伊對原告主張之事實及證物並不爭執，但伊業向
    法院聲請更生，惟目前法院尚裁定准予更生聲明等語，資為
    抗辯。並聲明：原告之訴駁回。
三、本件原告主張之事實，業據提出債權明細查報表、信用卡申
    請書及信用卡約定條款等影本為證。又被告於言詞辯論期日
    對原告主張主張之事，並不爭執，依民事訴訟法第280條第1
    項規定，對原告主張之前開事實，視同自認，堪信為真實。
    至法院既未裁定准予被告更生，縱被告提出上開聲請，亦不
    影響原告本件之請求。從而，原告依信用卡契約之法律關係
    請求被告給付如主文所示之本金及利息，為有理由，應予准
    許。又原告陳明願供擔保聲請宣告假執行，核無不合，爰酌
    定相當之擔保金額，予以准許。
四、本件訴訟費用額確定為8,150元。
五、訴訟費用負擔之依據：民事訴訟法第78條。
中    華    民    國    97    年    10    月    29    日
                        民事第六庭法官  傅中樂
以上正本係照原本作成。
如對本判決上訴，須於判決送達後20日內向本院提出上訴狀。
中    華    民    國    97    年    10    月    29    日
                                書記官  王文心


司法院資訊處製作；財團法人民間司法改革基金會備份。
